Inventaris van het archief van jhr. mr. J.C. de Jonge [levensjaren 1793-1853], 1244-1881
Nationaal Archief, Den Haag
- Varia, betreffende de geschiedenis van het zeewezen., III.
  - Uittreksels, ten behoeve van De Jonge gemaakt uit de resolutiën der Staten-Generaal betreffende de bevoegdheden van de "directeurs van de equipagie van schepen tot versterking van het convooi naar Oosten en Noorwegen"., 1631 Maart 21-1631 October 24.; 88; 1 omslag
    Met bijbehoorende nota van den commies-chartermeester De Zwaan van 12 Maart 1830.
  - Copie-Brief aan den raadpensionaris De Witt van zijn echtgenoote Wendela Bicker gedurende zijn afwezigheid op 's Lands vloot., 1655 October 12.; 89; 1 stuk
    Op den brief aanteekening: "naar den origincelen geheel eigenhandigen brief, te vinden in de lias met particuliere brieven van verschcidene personen aan den raadpensionaris De Witt anno 1665 - J. C. de Jonge".
  - Copie-"Consideratiën (van Philips van Almonde) wegens het saluyt in cas de schepen van den Staedt komen te bejegenen eenighe schepen offte schip van oorlogh, toebehoorende den coninck van Vranckijk." c., 1697 December 6.; 90; 1 stuk
    Blijkens een aanteekening van De Jonge afgeschreven naar het eigenhandig geschreven stuk van Van Almonde, opgenomen als bijlage der resolutiën der Admiraliteit te Amsterdam, van 6 December 1697.
  - Copie-"Lijste van Haare (Britsche) Majesteits scheepen van oorlogh, gedestineert tot 't formeeren van de groote vloot". c., 1707-1709.; 91; 1 stuk
    Op het stuk aanteckening van De Jonge: "uit een brief van den heer Cranen (?), secretaris van den scheepskrijgsraad, tijdelijk in Engeland". Blijkbaar gecopieerd ten behoeve van De Jonge.
  - Staten van Fransche, Deensche en Engelsche zeemacht in 1671, opgemaakt in de 19de eeuw., 1676 en 1697.; 92; 1 omslag
  - Copie-Brief van Johan Boreel uit Londen aan den griffier der Staten-Generaal omtrent de gesteldheid van de Engelsche vloot enz., 1672 Mei 6.; 93; 1 stuk
    Afschrift van De Jonge.
  - Afschriften van het grafschrift van den Franschen admiraal A. du Quesne in de kerk van Aubonne bij Lausanne, van een inschrift in een bijbel, door den luitenant-admiraal H. W. baron van Aylva en andere zeeofficieren aangeboden aan den vloot-predikont E. Petterszoo Nappius, een kaartje van den zeeslag bij La Hogue enz., 94; 1 omslag
  - Copie-Verklaring van den kapitein-ter-zee A. A. Buyskes omtrent het vertrek van 's Lands schepen, onder bevel van den schout-bij-nacht S. Dekker, van de reede van Batavia in October 1803 op de tijding, dat er opnieuw oorlog was uitgebroken tusschen de Republiek en Engeland., 1804 November 30.; 95; 1 stuk
    Blijkens een aanteekening van De Jonge afgeschreven naar een stuk, behoorende tot de nagelaten papieren van Buyskes.
  - Aanteekeningen van De Jonge omtrent de sterkte van de Engelsche, Fransche en Noord-Amerikaansche oorlogsvloten in 1840 en 1845., 96; 1 omslag
- Stukken niet betrekking hebbende op de geschiedenis van het zeewezen., IV.
  - "Resolutiën, brieven en aanteekeningen betreffende mijn Nederland en Venetië.", 1852.; 97; 1 pak
  - Uittreksels van De Jonge uit de verslagen van Van Wijn's archiefreizen in Nederland en België in 1804 en 1805 omtrent verschillende door dezen aangetroffen bescheiden., 98; 1 omslag
  - Brieven van De Jonge en Van Wijn over zijn geschiedkundige nasporingen., 1814 Mei 13-1814 Juni 11.; 99; 1 omslag
  - Overzichten en opgaven van den inhoud van verschillende registers der Leenkamer van Holland (1244-1369?), opgemaakt door De Jonge in 1814-1816., 100; 1 pak
  - Uittreksels van De Jonge uit eenige grafelijke rekeningen betreffende het leven van graaf Willem IV van Holland, zijn tochten naar het Heilige Land en Pruisen en zijn verblijf hier te lande, alsook omtrent het leven van graaf Willem V van Holland., 1343-1357.; 101; 1 omslag
  - Copie-Vonnis van het Hof van Holland, waarbij den tollenaar van Geervliet gelast wordt die van Zierikzee tolvrij te laten gaan en keeren., 1463 Juni 30.; 102; 1 stuk
    18de eeuwsch afschrift
  - Brief van G. Dedel aan De Jonge omtrent de op de bibliotheek te Göttingen berustende papieren van Viglius, met een lijst van deze., 1826 September 9.; 103; 1 omslag
  - Copie-Resolutiën der Staten-Generaal (1579 Januari 1-1580 December 31), vervaardigd aan het Algemeen Rijksarchief in 1828-1829., 104; Losse vellen in portefeuille
  - Lijst (in het Fransch) van verschillende documenten betreffende de vaderlandsche geschiedenis van 1576 en 1577., 105; 1 stuk
    De stukken zijn genummerd 125, 127, 129, 130, 135 enz.
  - Copie-Brief van den hertog van Anjou aan Prins Willem I over verschillende zaken, den Staat van den lande betreffende., 1580 November.; 106; 1 stuk
    Afschrift van den commies-chartermeester De Zwaan.
  - Brief van den commies-chartemeester De Zwaan aan De Jonge over onnauwkeurigheden in het gedrukte exemplaar van de resolutiën der Staten van Holland., 1834 April 25.; 107; 1 stuk
  - Brief van W. Eekhoff aan De Jonge over de uitgave der Gedenkschriften van Frederik van Vervou enz., 1838 October 12.; 108; 1 stuk
  - Copie-"Briefwisseling tusschen graaf (Willem) Lodewijk van Nassau en Prins Maurits van Nassau aangaande de twisten van, 1616 en 1617..; 109; 1 omslag
    Op den omslag aanteekening van De Jonge: "de origineelen berusten op 's Rijks archief van (sic) 's Gravenhage, thans in 's Konings Huisarchief 1840".
  - Extracten uit de Resoluties Staten-Generaal e.a. collecties, 109A
  - "Aanteekeningen (van De Jonge) omtrent de bijzondere afdanking der provintie Holland in weerwil van de zes andere provintiën en de twee stadhouders, en de daarop gevolgde gevangenneming van de zes Hollandsche afgevaardigden en den aanmarsch op Amsterdam op ordre van Prins Willem II anno 1650.., 110; 1 stuk
    Blijkens de opgaven van De Jonge getrokken uit een handschrift, getiteld: "Onpartijdig onderzoek en advijs nopens de separate cassatie", opgesteld in het eerste stadhouderlooze tijdperk en in 1826 behoorende aan den heer Rethmeijer (?) te Amsterdam.
  - Copie-Brieven van den ambassadeur in Engeland Van Gogh aan den griffier der Staten-Generaal, van den hertog van Koerland en zijn gezant aan de Staten-Generaal, en andere stukken betreffende het geschil over den eigendom van het eiland Tobago en de erven van Cornelis en Adriaan Lampsins., 1664 Augustus 29-(1676?) Mei 19.; 111; 1 omslag
    Klaarblijkelijk zijn deze afschriften in 1838 vervaardigd ten behoeve van De Jonge.
  - Nota's van De Jonge, brieven aan hem van verschillende personen, en andere stukken betreffende den oorsprong der Nederlandsche vlag., 112; 1 pak
    Hierbij ook een nota van De Jonge over den oorsprong der Fransche driekleur.